【裁判字號】    89,台上,965
【裁判日期】    890224
【裁判案由】    違反毒品危害防制條例
【裁判全文】
最高法院刑事判決                                八十九年度台上字第九六五號
    上  訴  人  甲○○
右上訴人因違反毒品危害防制條例案件，不服台灣高等法院中華民國八十八年十月二
十日第二審判決（八十八年度上訴字第一二八九號，起訴案號：台灣台北地方法院檢
察署八十七年度偵字第一七三八一、一七三八二號），提起上訴，本院判決如左：
    主  文
上訴駁回。
    理  由
按刑事訴訟法第三百七十七條規定，上訴於第三審法院，非以判決違背法令為理由，
不得為之。是提起第三審上訴，應以原判決違背法令為理由，係屬法定要件。如果上
訴理由狀並未依據卷內訴訟資料，具體指摘原判決不適用何種法則或如何適用不當，
或所指摘原判決違法情事，顯與法律規定得為第三審上訴理由之違法情形，不相適合
時，均應認其上訴為違背法律上之程式，予以駁回。本件原判決綜合調查證據之結果
，認上訴人甲○○犯有毒品危害防制條例第四條第五項第二項販賣第二級毒品未遂罪
之事實，因而撤銷第一審關於上訴人部分之科刑判決，改判論上訴人以上開罪名，並
依刑法第二十六條前段未遂犯得按既遂犯之刑減輕之規定，減輕其刑後，量處有期徒
刑肆年；扣案第二級毒品安非他命（驗餘淨重伍點肆陸公克）沒收銷燬之，已詳
認定犯罪事實之依據及憑以認定之理由，並對上訴人否認犯罪之辯詞，如何不足採信
，均已依據卷內資料予以指駁及說明，從形式上觀察，原判決並無違背法令情形。上
訴意旨謂：原判決於理由欄說明上訴人原即持有扣案之安非他命，自非意圖販賣而購
入云云，則與販賣係賤買貴賣之販賣行為要件不合，況通話紀錄表之對話，不得資為
販賣安非他命之證據，原判決仍論處上訴人罪刑，殊有未當等語，係就原判決已詳為
論斷與說明之事項，再為事實上之爭執，殊非適法之第三審上訴理由。又販賣毒品罪
，並不以販入之後復行賣出為構成要件，只要以營利為目的，將毒品購入或將毒品賣
出，有一於此，即足構成。原判決理由欄已說明扣案安非他命，係案外人林志遠為擔
保債務而交付上訴人，足見上訴人並非意圖販賣而購入。然其取得扣案之安非他命後
，即手販賣，以電話向林玉榮兜售，林玉榮尚且與上訴人討價還價，嗣因上訴人不
同意林玉榮賒欠致未成交，顯見上訴人意圖營利而手出售未遂，原判決論處上訴人
販賣第二級毒品未遂罪刑，適用法則洵無違誤。上訴意旨指其販賣行為尚在預備階段
，顯有誤會。而本件事證已臻明確，原審未傳訊證人林玉榮為無益之調查，難謂有調
查未盡之違法。此外，上訴人徒憑己意，對原審職權之適法行使及原判決理由已詳為
論斷之事項，任意爭辯，顯與法定上訴第三審之形式要件不符，其上訴違背法律上之
程式，應予駁回。
據上論結，應依刑事訴訟法第三百九十五條前段，判決如主文。
中      華      民      國    八十九    年      二      月    二十四    日
                              最高法院刑事第七庭
                                  審判長法官  謝  家  鶴
                                        法官  洪  文  章
                                        法官  花  滿  堂
                                        法官  陳  世  淙
                                        法官  洪  佳  濱
      右正本證明與原本無異
                                              書  記  官
中      華      民      國    八十九    年      三      月      十      日


司法院資訊處製作；財團法人民間司法改革基金會備份。
